臺灣臺北地方法院民事判決　　　　　　 94年度簡上字第292號
上　訴　人　丙○○
被上訴人　　國泰世華商業銀行股份有限公司
法定代理人　甲○○
訴訟代理人　丁○○
　　　　　　乙　○
上列當事人間請求清償債務事件，上訴人對於中華民國九十四年
三月十一日本院臺北簡易庭94年度北簡字第3546號第一審判決提
起上訴，本院於九十四年八月一日言詞辯論終結，判決如下：
    主  文
上訴駁回。
第二審訴訟費用由上訴人負擔。
    事實及理由
壹、被上訴人主張：
一、上訴人於民國92年7月8日與被上訴人訂立信用卡使用契約，
    並領用卡號0000000000000000號威士信用卡，依約上訴人即
    得於特約商店簽帳消費並向被上訴人預借現金，但應於當期
    繳款截止日前清償或以循環信用方式繳付最低應繳金額。如
    上訴人未依約繳款，依信用卡約定條款第22條規定，上訴人
    即喪失期限利益，被上訴人有權請求上訴人一次還清欠款，
    並得依信用卡約定條款第15條規定，請求上訴人給付將每筆
    得計入循環信用本金之帳款，自各筆帳款入帳日起至清償日
    止，以年息19.7﹪計算之循環利息。
二、上訴人另於92年12月25日以通信貸款方式向被上訴人借款新
    臺幣（下同）210,000元，約定借款利息按年息18.5﹪，分
    60期清償，依年金法按月計付本息，併入信用卡帳單中與信
    用卡消費帳款一同繳納，如未依約於繳款期限前繳款或未繳
    足月付金時，被上訴人得將未繳金額之本金部分，或經被上
    訴人主張視為到期之本金部分，按信用卡之循環利息利率即
    年息19.7﹪計收利息，並得請求上訴人一次還清欠款。
三、詎上訴人於兩造締約後未依約還款，迄至94年1月21日止結
    欠209,295元（含信用卡帳款4,009元、通信貸款欠款205,
    286元）。爰依兩造間之信用卡使用契約、消費借貸契約提
    起本件訴訟等語。
四、原審為被上訴人勝訴判決，並依職權為假執行之宣告，被上
    訴人於本院為駁回上訴之聲明。
貳、上訴人則以下列辯詞資為抗辯：
一、被上訴人是否撥款，並未通知上訴人，也不知道有無核准，
    後來被別人盜領完。
二、上訴人沒有用金融卡，也沒有更改過密碼，八年都沒有用，
    也沒有到銀行領款、匯款、轉帳，是別人偽造金融卡提款的
    。
三、聲明：(一)原判決廢棄。(二)駁回被上訴人在第一審之訴。
參、查被上訴人主張上訴人持用其核發之信用卡簽帳消費，積欠
    帳款4,009元未償之事實，業據其於原審提出信用卡申請書
    、信用卡約定條款、信用卡消費帳款債權明細報表影本為證
    ，並為上訴人於本院所不爭執，堪信被上訴人之主張為真實
    。
肆、被上訴人另主張上訴人於92年12月25日向其申請通信貸款，
    經其審核後貸予伊210, 000元，該筆貸款並已撥入上訴人指
    定之帳戶內等情，固有其於原審提出之通信貸款申請書影本
    、歷史帳單彙總查詢表在卷可稽，惟上訴人則以上開辯詞置
    辯。經查：
一、上訴人雖辯稱被上訴人是否撥款，並未通知上訴人，也不知
    道有無核准，後來被別人盜領完，其沒有到銀行領款、匯款
    、轉帳云云，然查上訴人於原審及本院準備程序中均自認系
    爭通信貸款申請書係上訴人寫的，由其親自簽名，系爭貸款
    核撥之帳戶為其申請提出的之事實（見原審第19頁），足見
    兩造之消費借貸契約業已成立，又查上訴人確係將系爭貸款
    金額以無褶轉入之方式，於西元2003年12月26日撥入上訴人
    上開指定之核撥帳戶內等情，亦有被上訴人提出之通信貸款
    撥款紀錄、交易明細表在卷可憑，並為上訴人不爭執上開文
    書之真正，則被上訴人至此已盡交付借款之義務，兩造間之
    消費借貸契約並已生效，上訴人事後即負有返還系爭借款之
    責任，再查該帳戶之存摺、印章、金融卡係由上訴人自行保
    管之事實，亦為上訴人於原審及本院準備程序中所自認（見
    原審第20頁、本院第16頁），則上訴人對上開核撥貸款之帳
    戶，具有完全之支配管領能力，故上訴人辯稱其不知系爭借
    款是否核准、撥款云云，自不足採。續查被上訴人於撥款後
    既已對系爭貸款無法支配管領，則事後系爭借款縱然由他人
    提領，亦不可歸責於被上訴人，故並不影響兩造系爭消費借
    貸契約之成立及生效。況查上訴人對系爭借款係被他人或被
    上訴人偽造金融卡盜領一節，並無法舉證以實其說，故上訴
    人空言其未到銀行領款、匯款、轉帳，系爭借款係遭他人盜
    領云云，實不足採。
二、綜上所述，被上訴人依信用卡使用契約、消費借貸契約之法
    律關係，請求上訴人給付信用卡簽帳款及借款209,295元（
    4,009＋205,286＝209,295）及其中196,726元自94年1月22
    日起至清償日止，按年息百分之19.7計算之利息，為有理由
    ，應予准許。又本件係依民事訴訟法第427條第1項規定適用
    簡易程序之訴訟，依同法第389條第1項第3款規定，應依職
　　權宣告假執行，是則原審判命上訴人如數給付，並依職權宣
　  告假執行及依民事訴訟法第392條第2項、第3項之規定，依
    職權宣告如上訴人為被上訴人預供擔保，得免為假執行。於
    法並無不合。上訴意旨指摘原判決不當，求予廢棄改判，為
    無理由，應予駁回其上訴。
三、因本案事證已臻明確，兩造其餘主張陳述及所提之證據，經
    本院審酌後，認與本院判決結果無影響，爰不一一論駁，附
    此敘明。
伍、據上論結，本件上訴為無理由，依民事訴訟法第436條之1第
    3 項、第449條第1項、第78條，判決如主文。
中　　華　　民　　國　　94　　年　　8 　　月　　15　　日
                 民事第二庭    審判長法　官　鄭純惠
                  　　　　　　　　　 法　官　吳淑惠
　　　　　　　　　　　　　　　　　　 法　官　黃雯惠
以上正本係照原本作成。
本判決不得上訴。
中　　華　　民　　國　　94　　年　　8 　　月　　15　　日
                      　             書記官　林玗倩
